【裁判字號】    97,消債更,1379
【裁判日期】    980204
【裁判案由】    聲請更生程序
【裁判全文】
臺灣高雄地方法院民事裁定          97年度消債更字第1379號
聲  請  人  甲○○
即債務人
上列當事人因消費者債務清理事件聲請更生，本院裁定如下：
    主  文
債務人自中華民國九十八年二月四日十七時起開始更生程序。
命司法事務官進行本件更生程序。
    理  由
一、按法院開始更生程序之裁定，應載明其年、月、日、時，並
    即時發生效力。次按法院裁定開始更生或清算程序後，得命
    司法事務官進行更生或清算程序，必要時得選任律師、會計
    師或其他適當之自然人或法人一人為監督人或管理人。消費
    者債務清理條例第45條第1 項、第16條第1 項分別定有明文
    。
二、聲請意旨略以：聲請人有不能清償債務情事，前於民國95年
    5 月間依中華民國銀行公會會員辦理消費金融案件無擔保債
    務協商機制規定，與各參與協商之無擔保債權銀行簽立協議
    書，約定聲請人應自95年6月起，分80期，利率百分之3.88
    ，於每月10日清償新台幣（下同）16,215元，然聲請人係自
    營計程車業，每月收入僅約15,000元左右，且聲請人之配偶
    長期因病無法工作，聲請人每月除需支付配偶之生活費用及
    房屋貸款11,000元外，尚需扶養母親，而聲請人之收入於扣
    除必要生活支出及扶養費用後，已無法負擔協商款項，然因
    95年之協商機制為當時可令其減輕還款壓力之法，金融機構
    並未參酌聲請人經濟情況及實際還款能力，主觀決定協商條
    件，聲請人實無從選擇，但於繳款7 期後已無法繼續履行協
    商，聲請人不得以始告毀諾，實乃因不可歸責於己之事由無
    法繼續履行協商條件。且聲請人曾向最大債權銀行申請前置
    協商，期能獲得協商之機會，但遭退件，又聲請人無擔保或
    無優先權之債務總額未逾1,200 萬元，復未經法院裁定開始
    清算程序或宣告破產，爰依法聲請更生等語。
三、聲請人前開主張，業據其提出財產及收入狀況說明書、債權
    人清冊、財團法人金融聯合徵信中心信用報告、前置協商退
    件通知、聲請人及受扶養人95、96年度綜合所得稅各類所得
    資料清單暨財產歸屬資料清單、戶籍謄本、家族系統表、勞
    工保險被保險人投保資料、配偶之國軍高雄總醫院診斷證明
    、房屋貸款證明、土地及建物登記謄本正本等件在卷為憑（
    本院卷第4至13頁、第14至18頁、第40至48頁、第20至21 頁
    、第49至51頁、第23至26頁），並有萬泰商業銀行股份有限
    公司民事陳報狀附卷可稽。是聲請人確因收入不足，致無法
    繼續履行協商而於96年2 月毀諾，且曾向最大債權銀行申請
    前置協商遭退件，實有不能清償之情事，復查無債務人有消
    費者債務清理條例第6 條第3 項、第8 條或第46條各款所定
    駁回更生聲請之事由存在，則債務人聲請更生，應屬有據，
    並依上開規定命司法事務官進行本件更生程序，爰裁定如主
    文。
中    華    民    國    98    年    2    月     4     日
                  民事第三庭  法  官  劉惠娟
上為正本係照原本作成
本件不得抗告
本裁定已於98年2月4日17時公告。
中    華    民    國    98    年    2    月     4     日
                              書記官  王高山


司法院資訊處製作；財團法人民間司法改革基金會備份。
